【裁判字號】    92,訴,237
【裁判日期】    920317
【裁判案由】    毒品危害防制條例
【裁判全文】
臺灣彰化地方法院刑事判決                          九十二年度易字第一七號
    公  訴  人  臺灣彰化地方法院檢察署檢察官
    被      告  甲○○
右列被告因違反毒品危害防制條例案件，經檢察官聲請簡易判決處刑（九十一年度偵
緝字第四三五號）及提起公訴（九十二年度毒偵字第一九三號），本院均依通常程序
審理判決如左：
    主  文
甲○○持有第二級毒品，累犯，處有期徒刑參月；扣案之第二級毒品甲基安非他命壹
包（淨重零點壹肆公克、包裝重零點壹捌公克），沒收銷燬。又連續施用第一級毒品
，累犯，處有期徒刑拾壹月。應執行有期徒刑壹年壹月；扣案之第二級毒品甲基安非
他命壹包（淨重零點壹肆公克、包裝重零點壹捌公克），沒收銷燬。
    事  實
一、甲○○前曾因竊盜案件，經法院判處有期徒刑一年確定，業於民國八十九年七月
    二十七日執行完畢。詎其猶不知悔改，（一）於九十年六月二十三日二十三時十
    分許起，非法持有第二級毒品甲基安非他命一包（淨重零點一四公克、包裝重零
    點一八公克），旋於約半小時後，在臺中市○○區○○街九號前為警查獲，並扣
    得上開甲基安非他命。（二）其另因施用毒品案件，經依法院裁定送觀察、勒戒
    後，認無繼續施用毒品之傾向，由臺灣彰化地方法院檢察署檢察官於八十八年二
    月八日以八十八年度偵緝字第七六號為不起訴處分確定；又因施用毒品案件，經
    再依法院裁定送觀察、勒戒後，認有繼續施用毒品之傾向，先依法院裁定送強制
    戒治，並由臺灣彰化地方法院檢察署檢察官提起公訴，經本院於九十年九月二十
    日以九十年度訴字第九九一號判決有期徒刑一年三月，並於九十年十月二十八日
    確定。詎竟復基於施用海洛因之概括犯意，於九十一年十月十一日及九十一年十
    月十二日，在彰化縣彰化市石牌里石牌莊五九之三號住處旁附近，以將第一級毒
    品海洛因摻水後再以針筒注射之方式，連續施用第一級毒品海洛因二次，嗣於九
    十一年十月十四日十四時五十分許，因另案通緝為警查獲，並採其尿液送驗而查
    悉上情。
二、案經臺中市警察局第五分局報請臺灣臺中地方法院檢察署檢察官呈請臺灣高等法
    院臺中分院檢察署令轉臺灣彰化地方法院檢察署檢察官偵查聲請簡易判決處刑暨
    彰化縣警察局彰化分局報請臺灣彰化地方法院檢察署檢察官偵查起訴。
    理  由
一、右開事實，業據被告甲○○於本院審理時坦承不諱，其中關於持有第二級毒品犯
    行部分，並有第二級毒品甲基安非他命一包扣案可資佐證，且上開扣案之甲基安
    非他命一包，經送鑑定結果，確係第二級毒品甲基安非他命（淨重零點一四公克
    、包裝重零點一八公克）無訛，亦有法務部調查局檢驗通知書一紙存卷可據；另
    關於施用第一級毒品犯行部分，被告於九十一年十月十四日因通緝為警查獲時，
    經警採其尿液送檢驗結果，確均呈嗎啡（海洛因施用入人體，經代謝作用可分解
    成嗎啡，故海洛因在進入人體後，均以嗎啡形態排於尿液中）陽性反應，有委託
    檢驗尿液代號與真實姓名對照認證單、彰化縣衛生局煙毒尿液檢驗成績書各一份
    附卷可憑。再被告前因施用毒品案件，經依法院裁定送觀察、勒戒後，認無繼續
    施用毒品之傾向，由臺灣彰化地方法院檢察署檢察官於八十八年二月八日以八十
    八年度偵緝字第七六號為不起訴處分確定；又因施用毒品案件，經再依法院裁定
    送觀察、勒戒後，認有繼續施用毒品之傾向，先依法院裁定送強制戒治，並由臺
    灣彰化地方法院檢察署檢察官提起公訴，經本院於九十年九月二十日以九十年度
    訴字第九九一號判決有期徒刑一年三月，並於九十年十月二十八日確定一節，亦
    有臺灣彰化地方法院檢察署刑案資料查註紀錄表、臺灣高等法院被告全國前案紀
    錄表及上開不起訴處分書、判決書附卷可按。綜上所述，本件事證明確，被告右
    揭犯行，洵堪認定，應予依法論科。
二、核被告所為係犯毒品危害防制條例第十一條第二項之持有第二級毒品罪及同條例
    第十條第一項之施用第一級毒品罪。公訴人雖僅就被告於九十一年十月十二日施
    用第一級毒品一次之犯行提起公訴，未論及被告其餘施用第一級毒品之犯行，然
    檢察官就犯罪事實一部起訴者，其效力及於全部，本件上開其餘施用第一級毒品
    犯行與公訴人起訴書所載經論罪部分之犯罪事實具有連續犯之裁判上一罪關係，
    應為起訴效力所及，本院自應併予審究。被告供施用而持有第一級毒品之低度行
    為，應為施用第一級毒品之高度行為所吸收，不另論罪。被告先後二次施用第一
    級毒品犯行，時間緊接，所犯構成要件相同，顯係基於概括之犯意反覆為之，為
    連續犯，應依刑法第五十六條之規定，以一罪論，並加重其刑。又被告持有第二
    級毒品犯行與施用第一級毒品犯行，犯意各別，行為互殊，應予分論併罰。另被
    告前曾因竊盜案件，經法院判處有期徒刑一年確定，業於八十九年七月二十七日
    執行完畢，此有臺灣彰化地方法院檢察署刑案資料查註紀錄表、臺灣高等法院被
    告全國前案紀錄表在卷可稽，其於五年內再犯有期徒刑以上之前揭持有第二級毒
    品罪及施用第一級毒品罪，應均依刑法第四十七條之規定論以累犯，並加重其刑
    （持有第二級毒品部分）及遞加重其刑（施用第一級毒品部分）。爰審酌被告犯
    罪之動機、目的、施用毒品係自戕身心，且前業經送觀察、勒戒及強制戒治，猶
    不知悔改，竟又再度施用毒品，顯乏禁絕毒害之決心，及其持有毒品數量、施用
    毒品次數暨其犯後坦承犯行、態度良好等一切情狀，分別量處如主文所示之刑，
    並定其應執行之刑，以示懲儆。扣案之第二級毒品甲基安非他命一包（淨重零點
    一四公克、包裝重零點一八公克），係查獲之毒品，應依毒品危害防制條例第十
    八條第一項前段之規定，沒收銷燬。
據上論斷，應依刑事訴訟法第四百五十二條、第二百九十九條第一項前段，毒品危害
防制條例第十一條第二項、第十條第一項、第十八條第一項前段，刑法第十一條前段
、第五十六條、第四十七條、第五十一條第五款，判決如主文。
本案經檢察官吳怡盈到庭執行職務。
中      華      民      國    九十二    年      三      月     十七     日
                                臺灣彰化地方法院刑事第三庭
                                    法      官  李  進  清
右正本證明與原本無異。
如不服本判決，應於判決送達後十日內向本院提出上訴狀( 須附繕本 )。
                                    法院書記官  張  俞  文
中      華      民      國    九十二    年      三      月     十八     日
毒品危害防制條例第十條：
施用第一級毒品者，處六月以上五年以下有期徒刑。
施用第二級毒品者，處三年以下有期徒刑。
毒品危害防制條例第十一條：
持有第一級毒品者，處三年以下有期徒刑、拘役或新臺幣五萬元以下罰金。
持有第二級毒品者，處二年以下有期徒刑、拘役或新臺幣三萬元以下罰金。
持有專供製造或施用毒品之器具者，處一年以下有期徒刑、拘役或新臺幣一萬元以
  下罰金。
毒品危害防制條例第十八條：
查獲之毒品及專供製造或施用毒品之器具，不問屬於犯人與否，均沒收銷燬之。但合
於醫藥或研究之用者，得不予銷燬。
前項合於醫藥或研究用毒品或器具之管理辦法，由法務部會同行政院衛生署定之。


司法院資訊處製作；財團法人民間司法改革基金會備份。
